---
title: "tarea-8 Dalexna Simoza"
author: "Dalexna Simoza"
format: html
editor: visual
---

## #1) Vector con países que están en el primer cuantil de la DF según el PIB.

#para realizar esta tarea debemos importar las siguientes librerías

```{r}
#llamo las librerias correspondientes 
library(readxl)
```

```{r}

library(gapminder)
```

```{r}

library(dplyr)
```

```{r}
library(tidyverse)
```

```{r}
library(stringr)

```

```{r}
#luego voy a proceder a leer mi archivo de excel 
#data_gapminde <- read_excel("gaminder.xlsx")
data_gapminde <- gapminder::gapminder
```

```{r}
# Se crea nueva columna para generar el valor PIB y visualizo si se creo
dta_gapminde_pib <- data_gapminde%>%
   mutate(pib= gdpPercap* pop)%>%
    select(country, year, pib)

head(dta_gapminde_pib, 3)
```

```{r}
#procedo a buscar el cuartil y selecciono los 5 paises q voy a usar para mostrarlos 
primer_cuantil <- quantile(dta_gapminde_pib$pib, 0.25)
paises_primer_cuantil <- dta_gapminde_pib%>% 
  filter(pib <= primer_cuantil)%>% 
  select(country)%>%
  distinct() %>%

head(5)

print(paises_primer_cuantil)

### Observaciones sobre este chunk
# El objeto que creaeste en paises_primer_cuantil es una "tbl_df"
class(paises_primer_cuantil)

# eso quiere decir que era necesario usar al final la función pull para extraer un objeto de tipo character.vector. por ejemplo

# otro detalle es que incorporaste el pipe al usar de último la función head, es decir, estas encadenando todo el proceso donde al final solo extráes una data frame con 5 observaciones o filas, cuando el ejercicio lo que pide es un vector con los nombres de los países en el primer cuartil.

# la función head se usa principalmente para inspeccionar una dataframe y no para incorporarla en un procesamiento de datos. Lo que sigue es una de las formas en que hubieses podido hacer el ejercicio

paises_primer_cuantil <- dta_gapminde_pib%>% 
  filter(pib <= primer_cuantil)%>% 
  select(country)%>%
  distinct() %>%
  pull(country)

paises_primer_cuantil

```

Observaciones Generales:

Si cargas el paquete tidyverse no hace falta cargar adicionalmente `dplyr` ni tampoco `stringr`

Adicionalmente, en este ejemplo no estas usando `stringr` y no hace falta cargarlo

Creaste 5 chunks para cargar las librerías. Con uno solo basta. La idea de un chunk inicial es que cargues las librerías y datos. Los otros chunks deben ser para generar salidas a mostrar en el reporte, o procesos intermedios que vas a necesitar llamar posteriormente
