---
title: "Tarea Clase 7"
format: html
editor: visual
author: "Daniel Enrique Conde Chiquito"
date: "Noviembre 18, 2024"
---

# Primer entregable

## Nombraremos nuestra función

```{r}
calculo_inflacion <- function(precios_anterior, precios_actual){
   # Se calcula la inflacion para cada articulo 
  inflacion <- ((precios_actual / precios_anterior) - 1) * 100

# Retornamos el valor 
  return(inflacion) 
} 
# Bien!
```

## Ahora, podemos llamar a nuestra función con dos valores

```{r}
calculo_inflacion(60,61.60)
calculo_inflacion(445, 440)

# Bien!
```

## Hagamos lo mismo con otra función para el PIB per cápita

```{r}
calcular_pib_per_capita <- function(pib_total, poblacion) { 
#Calculamos el PIB per cápita 
  pib_per_capita <- pib_total / poblacion

return(pib_per_capita) 
}
# Bien!
```

## A los argumentos le daremos valores

```{r}
pib_total <- 656787686 # PIB total en millones de dólares 
poblacion <- 457657 # Población en millones

pib_per_capita_resultado <- calcular_pib_per_capita(pib_total, poblacion) 
print(pib_per_capita_resultado) # Imprimir el resultado


# Bien!
```

# Segundo entregable

## Vamos a crear una función que tome de entrada 2 argumentos relacionados a materia económica

### Para ello, usaremos una función elemental en materia economica bastante sencilla.

### Esta es la función de beneficio

```{r}
beneficio <- function(ingreso_total, costo_total) {
  
  beneficio <- ingreso_total - costo_total
  
  return(beneficio)
}
```

### Ahora le damos valores a los argumentos

```{r}
ingreso_total <- 10000
costo_total <- 8000
# está bien lo que hiciste al asignar los valores a de pib_total y población a variables, para luego llamar a a la función y pasar los argumentos con los valores de las variables


beneficio_obtenido <- beneficio(ingreso_total, costo_total)

print(paste("El beneficio obtenido es de:", beneficio_obtenido))

# Está muy bien que incorpores el paste y así vamos juntando varios pedazos para crear una salida final
```
