---
title: "Tarea 8 20nov"
format: html
editor: visual
author: "Daniel Enrique Conde Chiquito"
date: "Noviembre 20, 2024"
---

# Segundo entregable: Dataframe Gapminder (df_gapminder)

## Vector con países que están en el primer cuartil de la DF según el PIB

```{r}
#Cargamos todas las librerias a usar y llamamos la ruta para que detecte el archivo
library(readxl)
library(dplyr)
library(stringr)
library(tidyverse)
ruta <- 'data_in/gapminder.xlsx'
df_gapminder <- read_excel(ruta)

#Luego de ello vamos a crear una nueva columna llamada GDP 

df_gapminder$GDP <- df_gapminder$pop * df_gapminder$gdpPercap

#Ahora con los datos de GDP podemos hacer el primer cuartil

primer_quartil_paises <- df_gapminder %>%
  mutate(GDP = pop * gdpPercap) %>%
  group_by(country) %>%
  summarize(primer_cuartil_GDP = quantile(GDP, probs = 0.25))
view(primer_quartil_paises) 

#El comando view nos va a ayudar a visualizar la sección que creamos
```

## Promedio del PIB per capita para todos los periodos disponibles (Argentina)

```{r}
#Vamos a filtrar los datos para Argentina 
pibcapita_argentina <- df_gapminder %>%
  filter(country=="Argentina")

#El promedio de PIB per capita para Argentina lo vamos a calcular con la siguiente linea de codigo
promedio_pib_argentina <- mean(argentina$gdpPercap)
print(promedio_pib_argentina)
```

## Construir una lista que contenga los elementos: nombre paises, pib promedio de todos los paises por continente

```{r}
#Con las siguientes lineas de codigo vamos a agrupar los paises por paises y continente segun el 
paises_promedio_pib <- df_gapminder %>%
  group_by(country, continent) %>%
  summarize(promedio_pib = mean(gdpPercap))

# Creamos una lista con los resultados
lista_paises_pib <- split(paises_promedio_pib, paises_promedio_pib$continent)

lista_paises_pib
```

```{r}
# no, lo solicitado era una lista con un vector tipo character con los nombres de los países y otro vector tipo numeric

nombres_paises <- unique(df_gapminder$country)

# Listado continentes
unique(df_gapminder$continent)

#pib promedio paises continente "Americas"
df_gapminder_america <- df_gapminder[df_gapminder$continent=='Americas','GDP']

gdp_americas_promedio <- mean(df_gapminder_america$GDP)

#pib promedio paises continente procedimiento anterior para el resto de los continentes


# Crear lista. Se tendría que cambiar "gdp_americas_promedio" en las posiciones 2,3,4 y 5 
# del segundo elemento de la lista con los valores que obtengas en el paso anterior

lista_valores <- list(nombre_paises_total= nombres_paises,
                      pib_promedio_continente= c(gdp_americas_promedio,
                                                 gdp_americas_promedio,
                                                 gdp_americas_promedio,
                                                 gdp_americas_promedio,
                                                 gdp_americas_promedio))


```

## Gráfica de PIB per capita de Venezuela en todos los periodos disponibles con R base

```{r}
venezuela <- df_gapminder[df_gapminder$country == "Venezuela", ]
graphic_venezuela <- plot(venezuela$year, venezuela$gdpPercap,
                          type = "b",
                          col = "blue",
                          pch = 16,
                          xlab = "Año",
                          ylab = "PIB per capita",
                          main = "PIB per capita de Venezuela(1952-2007)")
```

## 4 Dataframes derivadas de Gapminder con datos de interés (Descomentar Print para mostrar)

```{r}
#Países con alto PIB per cápita (top 25%)
paises_altos_ingresos <- df_gapminder %>%
  group_by(year) %>%
  filter(gdpPercap >= quantile(gdpPercap, 0.75))

unique(paises_altos_ingresos$country)
# No. El resultado arroja 50 países que no se corresponden con el top 25% que señala




#Países con mayor esperanza de vida (top 25%)
paises_mayor_esperanza_vida <- df_gapminder %>%
  group_by(year) %>%
  filter(lifeExp >= quantile(lifeExp, 0.75))

nrow(paises_mayor_esperanza_vida)
unique(paises_mayor_esperanza_vida$country)
# No. El resultado arroja 48 países que no se corresponden con el top 25% que señala


#Países con menor esperanza de vida (top 25%)
paises_menor_esperanza_vida <- df_gapminder %>%
  group_by(year) %>%
  filter(lifeExp >= quantile(lifeExp, 0.25))

unique(paises_menor_esperanza_vida$country)
# No. El resultado arroja 122 países que no se corresponden con el top 25% que señala

#Promedio del PIB per cápita por continente
pib_promedio_por_continente <- df_gapminder %>%
  group_by(continent, year) %>%
  summarize(pib_promedio = mean(gdpPercap))

# No. La salida no se corresponde con lo que indica

#print(paises_altos_ingresos)
#print(paises_mayor_esperanza_vida)
#print(paises_menor_esperanza_vida)
#print(pib_promedio_por_continente)
```
