---
title: "Tarea Clase 8"
author: "Cesar Rodriguez"
format: html
editor: visual
Date: "2024-11-20"
---

## Cargar la DF Gapminder

```{r}
library(readxl)
library(dplyr)
library(stringr)
library(tidyverse)
library(gapminder)
ruta <- 'data_in/gapminder.xlsx'
df_gapminder <- read_excel(ruta)
View(df_gapminder)
```

# Asignacion 1

### Vector de paises del primer cuartil de la DF segun el PIB

```{r}
#Primero debemos agregar la columna con los datos del PIB total
df_gapminder1 <- df_gapminder %>%
mutate(pib = pop * gdpPercap)
#Ahora vamos a filtrar el primer cuartil de la DF
primer_cuartil_pib <- quantile(df_gapminder1$pib, probs = 0.25)
#el comando quantile indica que trabajaremos con cuartiles y asignamos el
#argumento probs=0.25 para indicar el 25% de la DF o el 1er cuartil
paises_primer_cuartil <- df_gapminder1[df_gapminder1$pib <= primer_cuartil_pib,]
paises_vector <- paises_primer_cuartil$country
print(paises_vector)
#Filtramos los datos estableciendo que se tomen los paises por orden de su PIB
```

# Asignacion 2

### Promedio del PIB percapita de Argentina para todos sus periodos

```{r}
#Primero filtramos los datos de Argentina
argentina <- gapminder[gapminder$country == "Argentina",]
#Luego calculamos el promedio de su pib percapita
promedio_pib_argentina <- mean(argentina$gdpPercap)
print(promedio_pib_argentina)
```

# Asignacion 3

### Lista con: nombre de paises, pib promedio de todos los paises 
### en todos los periodos y por continente (con 5 valores)

```{r}
paises_lista <- df_gapminder1 %>%
  group_by(country) %>%
  summarize(meanpib = mean(pib))
#usamos el comando group_by para agrupar los datos iguales dentro de la columna
#paises. Y el comando summarize para crear una nueva fila de datos que combina
#las variables agrupadas
#este comando en especifico lo hice gracias a investigacion en internet e IA
print(paises_lista, n=142)
```

# Asignacion 4

### Gráfico Pib percapita de Venezuela en todos los periodos disponibles con
### Rbase, colocar "labels" en los ejes

```{r}
# colocar 'labels' en los ejes. Revisar documentación de función 'plot',  
# proponer e implementar mejoras al gráfico con el argumento 'type'  
# y cualquier otro que estime conveniente
venezuela <- df_gapminder[df_gapminder$country == "Venezuela", ]
graphic_venezuela <- plot(venezuela$year, venezuela$gdpPercap,
                          type = "b",
                          col = "blue",
                          pch = 16,
                          xlab = "Año",
                          ylab = "PIB Per Capita",
                          main = "PIB Per Capita de Venezuela (1952-2007)")
#la funcion plot nos permite graficar con Rbase y colocamos argumentos de tipo,
#col para el color del trazo, pch para el tamaño, xlab para la descripcion del
#eje de las absisas, ylab para la descripcion del eje de las ordenadas y main
#para el titulo
```

# Asignacion 5

### 4 DF's Derivadas interesantes: Rusia, Colombia

```{r}
#primero crearemos un vector con los paises de interes para filtrar en la DF
#Luego crearemos una DF a partir de la principal y filtraremos por country
#indicando que los argumentos dento del vector creado que se encuentren en la DF
#sean los que se filtren para la DF nueva. Tambien filtraremos por los años

#Primera DF
Paises_guerra_vietnam <- c("United States", "Vietnam", "Cambodia", "Australia",
                           "New Zeeland", "China")
guerra_vietnam <- df_gapminder1 %>%
  filter(country %in% Paises_guerra_vietnam) %>%
  filter(year<= 1977)
print(guerra_vietnam, n = 36)
```

```{r}
#Segunda DF
paises_guerra_arabeisraeli <- c("Israel", "Egypt", "Syria", "Lebanon",
                                "Saudi Arabia", "Iraq")
guerra_arabe_israeli <- df_gapminder1 %>%
  filter(country %in% paises_guerra_arabeisraeli)
print(guerra_arabe_israeli, n=72)
```

```{r}
#Tercera DF
paises_revolucion_cubana <- c("Cuba", "United States", "Costa Rica", "China",
                               "Venezuela", "Dominican Republic")
revolucion_cubana <- df_gapminder1 %>%
  filter(country %in% paises_revolucion_cubana) %>%
  filter(year<= 1967)
print(revolucion_cubana, n=24)
```

```{r}
gran_colombia <- c("Colombia", "Venezuela")
DF_gran_colombia <- df_gapminder1 %>%
  filter(country %in% gran_colombia)
print(DF_gran_colombia, n=24)
#NOTA GENERAL: Nose si existe una forma mas ordenada y sencilla de crear las DF
#con varios paises
```

