---
title: "Ciencia de Datos para Economistas"
subtitle: "Clase 7- DF subsetting; Ayudas"
#format: live-html
date: "Noviembre 6, 2024"
execute: 
  echo: true
---

|     |
|-----|
|     |

Las **data frames** son un tipo de estructura de datos en R que permite almacenar y manipular conjuntos de datos tabulares. Es similar a un conjunto de hojas de c치lculo o una tabla SQL.

Caracter칤sticas principales del data frame:

1.  **Columnas Variadas** : Cada columna puede contener datos de diferentes tipos (num칠ricos, caracteres, factores, etc.).

2.  **Filas Etiquetadas** : Las filas pueden estar etiquetadas con nombres.

## Data Frames - cont.

3.  **Estructura Tabular** : Los datos est치n organizados en filas y columnas, lo que hace que sean f치ciles de leer y analizar.

4.  **Manipulaci칩n Flexible** : Se pueden realizar operaciones complejas sobre los datos, como selecci칩n, filtrado, agrupamiento y transformaci칩n.

## **Relaci칩n Data Frames - Listas**

-   **Estructura Anidada** : Un data frame es una estructura anidada donde cada columna (o columna) es un vector. Esta estructura se puede pensar como una lista de vectores.

-   **Etiquetas de Columnas** : Cada columna en un data frame tiene una etiqueta o nombre, lo que la distingue de una lista ordinaria.

-   **Manipulaci칩n y Acceso** : Las operaciones de acceso y manipulaci칩n a los data frames se basan en estas estructuras anidadas y etiquetas.

## Acceso Elementos DF

| **Vector** | **lista** | **DF**    |
|------------|-----------|-----------|
| \[ \]      | \[ \]     | \[ \]     |
|            | \[\[ \]\] | \[\[ \]\] |
|            | \$        | \$        |

## M칠todos \[ \], \$ y \[\[ \]\]

1.  \[ \]

2.  \$

3.  \[\[ \]\]

## Ejemplos Accesos- DF/ fila

\[i,j\] mediante 칤ndices

i=fila

j=columna

```{r}
# acceso fila 2
mtcars[2,]
#mtcars['Datsun 710',]

```

## Ejemplos Accesos- DF/columna

\[i,j\] mediante 칤ndices

i=fila

j=columna

```{r}
# acceso columna 3
mtcars[,3]
#mtcars[[3]]
#mtcars$disp
#mtcars['disp']
```

## Ejemplos Accesos- DF/ elemento

\[i,j\] mediante 칤ndices

i=fila

j=columna

```{r}
# elemento determinado i=2, j=3
mtcars[2,3]

```

## 2da Parte/ Ayudas 쯇ara qu칠 necesitamos ayuda? Opciones:

:::: columns
::: {.column width="50%"}
-   Manual del Paquete

-   Vignettes

-   Cheat Sheets

-   Otras (LLM췂s, googlear, stackoverflow, foros, etc)
:::
::::

## Documentaci칩n Paquetes

La documentaci칩n sobre las utilidades y funcionalidades de cada paquete. En el **manual del paquete** se ordenan alfab칠ticamente las funciones que est치n contenidas y para cada funci칩n se ilustra uno o m치s caso de usos.

Hay paquetes que tienen flujos de trabajo donde se require usar diversas funciones del mismo, no obstante, con el manual muchas veces no se tiene una perspectiva general sobre c칩mo lograrlo.

游녩 La lectura alfab칠tica de las funciones no resulta pr치ctica, sino s칩lo referencial.

## Obtenci칩n Documentaci칩n Paquete

-   V칤a Cran

-   V칤a RStudio:

    -   Con operador `?` o `??` sino est치 cargado

    -   Secci칩n derecha-inferior, tab "Packages"

## Vignettes

Son documentos en formato HTML o PDF que proporcionan tutoriales, ejemplos de c칩digo y descripciones detalladas sobre el uso de ciertos paquetes.

## Caracter칤sticas vignettes:

1.  **Ejemplos**

2.  **Contenido Detallado**

3.  **Versi칩n Interactiva**

4.  **Documentaci칩n Adicional**

### Acceso Vignettes

Para acceder a las vignettes de un paquete espec칤fico, puedes usar la siguiente funci칩n en R `browseVignettes("nombre_del_paquete")`

## Cheat Sheets

Las **cheat sheets** (hojas r치pidas o hojas de trucos) son documentos en formato PDF que resumen informaci칩n esencial sobre un paquete espec칤fico.

Estas hojas proporcionan una visi칩n r치pida y un resumen conciso de los comandos, funciones de un paquete.

Enlace <https://posit.co/resources/cheatsheets/?type=translations/>
