---
title: "Mi_primer_proyecto_R"
format: html
editor: visual
---

## Economia-UCV

*the in document Quato is realize la primers practical from Javier Melendez*

### **Ejercicios para corregir:**

# Error 1

numeros_pares \<- c(2, 4, 6, , 10)

## corrección 1

```{r}
numeros_pares <- c(2 , 4, 6, 10)
```

# Error 2

mis_frutas \<- c("manzana',"banana", 'uva´)

# corrección 2

```{r}
mis_frutas <- c("manzana", "banana", "uva")
```

# Error 3

mayor_que_cinco \< - c(6, 8, 10)

## corrección 3

```{r}
 mayor_que_cinco <- c(6,8,10)
```

### Ejercicios para realizar en aula:

# 1.Crear un vector numérico:

```{r}
Par <- c(2,4,6,8,10)
Impar <- c(1,3,5,7,9)
```

# 2.Crear un vector de caracteres:

Con el nombre de la Facultad y de la Universidad:

```{r}
vector_facultad_universidad <- c("Facultad de Ciencias Economicas y Sociales", "Universidad Central de Venezuela")
```

Con los nombres de los tres primeros meses del año:

```{r}
Tres_primeros_meses_del_ano <- c("Enero", "Febrero", "Marzo")
```

# 3. Crear un vector lógico:

Indicando si cada número del 1 al 5 es mayor que 3

```{r}
Vector_de_numeros_del_1_al_5 <-c(1:5)
#Indicando si cada número del 1 al 5 es mayor que 3
Vector_de_numeros_del_1_al_5 > 3
```

Indicando si cada letra de la palabra "banana" es una "a".

```{r}
Vector_banana <- c("banana")
#Palabra banana es una "a"?
Vector_banana  == "a"

```

Crear un vector de fechas:

```{r}
Vector_de_fechas_mias <- c("01-12-2002","31-12-2002", "01-02-2002","28-02-2002","01-10-2002", "31-10-2002")
```
