---
title: "Tarea_4"
author: "Javier melendez"
format: html
editor: visual
---

```{r}
#Carga de paquete readxl
library(tidyverse)
library(readxl)
#Carga de datos gaominder
#df_gapminder <- read_excel("Clase_de_R/Datos_de_exel/gapminder.xlsx")
df_gapminder <- gapminder::gapminder
```

# 1 primer cuartil según el PIB per cápita

```{r}
#Calculo del primer cuartil del PIB per capita
cuartil_uno <- quantile(df_gapminder$gdpPercap, probs = 0.25)
#Se aplicó un filtro cuartílico para identificar y apartar los países que se encuentran en el 25% inferior en términos de PIB per cápita.
paises_de_primer_cuartil <- df_gapminder %>%
  filter(gdpPercap <= cuartil_uno) %>%
  pull(country)

paises_de_primer_cuartil
```

Acá faltó que no se repitan los valores, por ejemplo usando la función unique si tienes un vector, o distinct si estás dentro del objeto de la data frame

```{r}
unique(paises_de_primer_cuartil)

# o
df_gapminder %>%
  filter(gdpPercap <= cuartil_uno) %>%
  distinct(country)%>%
  pull(country)

```

# 2 Promedio del PIB per cápita de Argentina

```{r}
#Calculo del promedio del PIB per capita
promedio_pib_argentina <- df_gapminder %>%
  filter(country == "Argentina") %>%
  summarize(promedio_pib = mean(gdpPercap)) %>%
  pull(promedio_pib)
promedio_pib_argentina
```
Ok



# 3 Lista con países y PIB promedio por continente

```{r}
# Promedio del PIB por continente
pib_promedio_continentes <- df_gapminder %>%
  group_by(continent) %>%
  summarize(promedio_pib = mean(gdpPercap), .groups = "drop") %>%
  pull(promedio_pib)

# Lista de países únicos
lista_paises <- df_gapminder %>%
  pull(country) %>%
  unique()

# Creación de la lista solicitada
lista_solicitada <- list(
  paises = lista_paises,
  pib_promedio_continentes = pib_promedio_continentes
)

lista_solicitada
```

Muy BIEN!!!!!!

# 4 Gráfico de PIB per cápita de Venezuel

```{r}
# Filtrar datos de Venezuela
Venezuela <- df_gapminder %>%
  filter(country == "Venezuela") %>%
  select(year, gdpPercap)

# Para mejor el grafico se configuración del fondo y gráfico
par(bg = "lightblue") # Cambia el fondo del gráfico a azul claro
plot(
  Venezuela$year, Venezuela$gdpPercap,
  type = "b",                 # Línea con puntos
  col = "darkred",            # Color de línea y puntos
  lwd = 2,                    # Grosor de la línea
  pch = 19,                   # Forma de los puntos (círculos sólidos)
  cex = 1.5,                  # Tamaño de los puntos
  xlab = "Año",               # Etiqueta del eje X
  ylab = "PIB per cápita",    # Etiqueta del eje y
  main = "Evolución del PIB per cápita en Venezuela",
  col.main = "darkblue",      # Color del título
  col.lab = "darkgreen"       # Color de las etiquetas de los ejes
)

# Leyenda para el gráfico
legend(
  "topright",
  legend = "PIB per cápita",
  col = "darkred",
  lty = 1, lwd = 2, pch = 19, bg = "white"
)

```

Muy Bien!!!!

# **5. Cuatro DataFrames derivados**

## **a) Crecimiento del PIB per cápita y población en China**

```{r}
df_china <- df_gapminder %>%
  filter(country == "China") %>%
  select(country, year, pop, gdpPercap)

df_china
```

## b) Relación entre la esperanza de vida y población en los paises del continente asiático

```{r}
df_asia <- df_gapminder %>%
  filter(continent == "Asia") %>%
  select(country, year, lifeExp, pop)

df_asia
```
No creo que sea correcto hablar de "relación" sino datos para buscar explorar relaciones entre la esper....... ya que no estamos usando ningún método que permita estudiar tal fenómeno

## c) Análisis de los 10 paises con mayor PIB per cápita

```{r}
df_10_pib <- df_gapminder %>%
  arrange(desc(gdpPercap)) %>%
  slice_head(n = 10) %>%
  select(country, year, gdpPercap)
# se uso arrange(desc(gdpPercap)) porque permite ordena los datos de forma descendente (desc) por la columna gdpPercap
# y se aplico slice_head(n = 10) porque selecciona las primeras 10 filas después de haber ordenado los datos. Esto te da los 10 países con el mayor PIB per cápita

df_10_pib
```
Más que los 10 países estás es aislando los pib per cápita más altos detectados en el conjunto de datos ya que lo que se muestran son sólo 3 países en ese top 10 de gdpPercap. 

## 4) Tendencia de la esperanza de vida en África durante las últimas décadas

```{r}
# df_africa_life_exp <- df_gapminder %>%
#   filter(continent == "Africa") %>%
#   select(country, year, lifeExp) %>%
#   group_by(country) %>%
#   filter(year == (year), ) %>%
#   ungroup()vi
# Se uso ungroup() porque Permite elimina la agrupación previa, lo que asegura que el resultado final no esté agrupado
```
Esta última df parece que se te cambió algo al momento de guardar el archivo. Por favor revisa qué pasó ya que estas dos líneas
#   filter(year == (year), ) %>%
#   ungroup()vi 
tienen una sintaxis que no cuadra, pero imagino que fue que algo se te modificó y no te percataste


Llamar a las variables que muestran los resultados para corroborar que lo generado se corresponde con lo deseado
