---
title: "Segundo_proyecto_en_R"
author: "Javier Melendez"
format: html
editor:visual
---

## Ejercicios Funciones

Corrección del codigos:

### 1 : Función para calculo de inflación

Corrección: falto {} y cerrar return

```{r}
## función 
calculo_inflacion <- function(precios_anterior, precios_actual) {
  
  # Calculamos la inflación para cada artículo
  inflacion <- ((precios_actual / precios_anterior) - 1) * 100
  
  # Retornamos el valor
  return(inflacion)
}


```

```{r}
# Ejemplo de uso
# Si la función definida en el chunk anterior no se completó correctamente no se podrá ejecutar ninguno de los chunks siguientes
calculo_inflacion(20, 19) 
calculo_inflacion(14, 45)
```

### 2 : Argumentos posicionales y nombrados:

Corrección: falta de comas y paréntesis

```{r}
# Argumentos posicionales
calculo_inflacion(20, 19)  

# Argumentos nombrados explícitamente
calculo_inflacion(precios_anterior = 29, precios_actual = 19)

# Argumentos nombrados fuera de orden
calculo_inflacion(precios_actual = 30, precios_anterior = 31)
```

### 3: Completar los elmentos faltantes para realizar la definición de una función que permite realizar el cálculo del PIB percápita dado el PIB y el total de habitantes de un país.

Corrección: parámetro faltante y operaciones incompletas

```{r}
# Función para calcular el PIB per cápita
calcular_pib_per_capita <- function(pib_total, poblacion) {
  # Calculamos el PIB per cápita
  pib_per_capita <- pib_total / poblacion
  
  # Retornamos el resultado
  return(pib_per_capita)

}
```

```{r}
# Ejemplo de uso:
pib_total <- 123000043  # PIB total en millones de dólares
poblacion <- 24531      # Población en millones

# Llamada a la función
pib_per_capita_resultado <- calcular_pib_per_capita(pib_total, poblacion)

# Imprimir el resultado
print(pib_per_capita_resultado)  
```
