---
title: "Tercer_proyecto_en_R"
author: "Javier Melendez"
format: html
editor: visual
---

## Elasticidad precio de la demanda

La función para calcula la elasticidad precio de la demanda , que mide cómo la cantidad demandada de un bien responde a cambios en su precio. Permite clasificar la sensibilidad de los consumidores a los cambios de precios.

```{r}
# Definir la función
calculo_elasticidad <- function(cambio_cantidad, cambio_precio) {
# cambio_cantidad = porcentaje de cambio en la cantidad demandada
# cambio_precio = porcentaje de cambio en el precio del bien
  
elasticidad <- cambio_cantidad / cambio_precio
return(elasticidad) 
}
```

Si hay un incremento del precio en 20% y disminución en la cantidad demandada de 17%. Al introducir estos valores en los códigos, podemos obtener un cálculo preciso de la elasticidad precio de la demanda.

```{r}
#Calculo de la elasticidad precio de la demanda

# Llamar a la función con valores válidos
 resultados <- calculo_elasticidad(-17, 20) 

# Imprimir el resultado
print(resultados) 
```

El resultado obtenido (-0.85) indica que la demanda del producto es inelástica. Indicando que pequeños cambios en el precio no afectarán drásticamente las ventas.
