---
title: "funcion_economica"
author: "sebastian"
format: html
editor: visual
---

## Funcion Economica Actividad

calcularemos el ciclo de vida de una persona y lo que el individuo consume anualmente y por lo cual debe ahoorar para saber cuanto debe tener al momento de estar retirado y solo le queda el desahorro hasta su muerte

```{r}
#primero se determina la funcion que tiene 3 argumentos

calculo_ciclo_de_vida <- function(vida_laboral, year_de_vida,ingreso_anual)

#realizamos la operacion 
{
  ciclo_de_vida <-(vida_laboral/year_de_vida)*ingreso_anual

return(ciclo_de_vida)
       }

#llamamos a la funcion

calculo_ciclo_de_vida(vida_laboral=45,
              year_de_vida=60,
              ingreso_anual=30000)

```

Todo bien, el único detalle es el uso de las llaves. La primera debe ir seguida del enunciado de los argumentos, y el comentario que colocaste no debe ir en esa línea, sino luego de la llave del inicio, así:

```{r}
calculo_ciclo_de_vida <- function(vida_laboral, year_de_vida,ingreso_anual){
  #realizamos la operacion 
  ciclo_de_vida <-(vida_laboral/year_de_vida)*ingreso_anual
  return(ciclo_de_vida)
  }
```

También faltaba el indentado del `return`
