---
title: "clase_8_tarea"
author: "Sebastian Rodriguez"
format: html
editor: visual
fechas: 2024_11_27
---

## Tarea clase 8

# 1) Vector con países que están en el primer cuantil de la DF según el PIB

```{r}
# primero debemos Cargar los paquetes necesarios
library(dplyr)
library(tidyverse)
# si cargas tidyverse no hace falta cargar dplyr. En varias clases he comentado porque incluí la carga de los dos paquetes, estando relacionado con la cantidad de recursos que pueda tener su computador, y así dando la opción de no cargar tidyverse para no consumir tanta memoria.

```

```{r}
# Importamos el conjunto de datos de Gapminder
df_gapminder <- read.csv('https://raw.githubusercontent.com/javendaXgh/datos/refs/heads/master/gapminder.csv')

```

```{r}
# Calculamos el primer cuartil del PIB
primer_cuantil <- quantile(df_gapminder$gdpPercap, 0.25)

```

```{r}
# Filtramos los países que están en el primer cuartil
paises_primer_cuantil <- df_gapminder %>%
  filter(gdpPercap <= primer_cuantil) %>%
  select(country,gdpPercap)

```

```{r}
# Asignamos a una variable
vector_paises_primer_cuantil <- unique(paises_primer_cuantil$country)
```

```{r}
# Finalmente mostramos el vector
vector_paises_primer_cuantil
```

Bien!

# 2) Promedio del Pib percapita de Argentina para todos los períodos disponibles

```{r}
# primero debemos filtrar los datos para Argentina
df_argentina <- df_gapminder %>%
  filter(country == 'Argentina')
```

```{r}
# despues calculamos el promedio del PIB per capita
promedio_gdp_argentina <- mean(df_argentina$gdpPercap)

```

```{r}
# Mostrar el promedio
promedio_gdp_argentina
```

Bien!

# 3) Construir lista con los siguientes elementos:

# a) nombre países

# b) pib promedio de todos los paises, en todos los periodos

# por continente (son 5 valores)

```{r}
# calculamos el PIB promedio por continente
pib_promedio_continente <- df_gapminder %>%
  group_by(continent) %>%
  summarise(pib_promedio = mean(gdpPercap))
```

```{r}
# se crea una lista con los nombres de los países y el PIB promedio por continente
lista_resultados <- list(
  nombres_paises = unique(df_gapminder$country),
  pib_promedio_por_continente = pib_promedio_continente
)
```

```{r}
# Mostrar la lista
lista_resultados
```

Ok. está bien logrado, no obstante la idea hubiese sido tenerlo listo al momento solicitado ya que al haber conversado sobre esto en clase, posterior a la fecha de entrega, tienes una ventaja en comparación a tus compañeros.

# 4) Gráfico de Pib percapita de Venezuela en todos los períodos disponibles (usar RBase),

# colocar `labels` en los ejes. Revisar documentación de función `plot`, proponer e

# implementar mejoras al gráfico con el argumento `type` y cualquier otro que estime

# conveniente

```{r}
# filtramos los datos para Venezuela
df_venezuela <- df_gapminder %>%
  filter(country == 'Venezuela')

# luego creamos el gráfico de PIB per cápita
plot(df_venezuela$year, df_venezuela$gdpPercap,
     type = 'o', # 'o' para líneas con puntos
     col = 'blue', # Color de la línea
     pch = 16, # Tipo de punto
     xlab = 'Año', # Etiqueta del eje x
     ylab = 'PIB per cápita', # Etiqueta del eje y
     main = 'PIB per cápita de Venezuela a lo largo del tiempo', # Título del gráfico
     xaxt = 'n') # Evitar etiquetas en el eje x para personalizar

# Personalizar el eje x
axis(1, at = df_venezuela$year, labels = df_venezuela$year)

# Agregar una cuadrícula
grid()


```

Está bonito el gráfico. Bien!

-------

Faltó la parte 5 de la tarea

Observaciones generales. Cuida el formato en el qmd ya que tú estás interesado en generar reportes. Hay varios textos que los tienes como headers o títulos y no es estético no funcional. si quieres luego me recuerdas en clase para conversarlo
