---
title: "Tarea_8_Datos_Gapminder"
author: "Nayuha_Palenzuela"
format: html
editor: visual
date:  "Noviembre 20, 2024"
---

## 1- Vector con países que están en el primer cuartil de la DF según el PIB

#### Creación de una nueva columna en la cual se expresa el PIB Total

```{r}
library(tidyverse)
library(gapminder)

df_gapminder <- gapminder::gapminder
df_gap_gdp_1 <- df_gapminder %>% 
  select(country,
         gdpPercap,
         pop)%>%
  mutate(PIB_total=gdpPercap*pop)


# Comprobamos que la nueva columna creada para visualizar el PIB_total 
# aparezca en nuestra nueva df.

head(df_gap_gdp_1)


```

```{r}

# Revisamos summary

summary(df_gap_gdp_1)
```

```{r}

# Buscamos el primer cuartil 

primer_cuartil <- quantile(df_gap_gdp_1$PIB_total,0.25)


# Filtramos por paises para el primer cuartil 
primer_cuartil_paises <- unique(df_gap_gdp_1$country[
  df_gap_gdp_1$PIB_total<=primer_cuartil])

# Revisamos el resultado de lo que se hizo
primer_cuartil_paises
```

```{r}
# Buscamos el primer cuartil 

primer_cuartil_1 <- quantile(df_gap_gdp_1$PIB_total,0.25)

# Filtramos por paises para el primer cuartil 
primer_cuartil_pib_total_1 <- unique(df_gap_gdp_1$PIB_total[
  df_gap_gdp_1$PIB_total<=primer_cuartil])

# Revisamos el resultado de lo que se hizo
primer_cuartil_pib_total_1 
```

```{r}

library(skimr)

datos_sumario <-skim(gapminder)

datos_sumario$numeric.p25
datos_sumario$numeric.p50
datos_sumario$numeric.p75

```

## 2- Promedio del Pib percapita de Argentina para todos los períodos disponibles

```{r}

# filtramos la información de Argentina con el by operator 

datos_de_argentina <- df_gapminder%>%
  filter(country== "Argentina")

head(datos_de_argentina)

promedio_argentina_gdpPercap <-mean(datos_de_argentina$gdpPercap, na.rm = TRUE)

promedio_argentina_gdpPercap
```

## 3- Construcción de listas

#### 3.1 Nombre de países

```{r}

nombre_de_paises <- unique(gapminder$country)

head(nombre_de_paises)

print(nombre_de_paises)
```

#### 3.2 PIB promedio por continente

```{r}
pib_promedio_por_continente <- gapminder%>%
  group_by(continent)%>%
  summarise(pib_promedio = mean(gdpPercap,
                                na.rm = TRUE))


```

#### 3.3 Creación de la lista

```{r}
lista_pais_y_pibperc <- list(
  nombre_de_paises = nombre_de_paises,
  pib_promedio_por_continente = pib_promedio_por_continente
)



lista_pais_y_pibperc
```

## 4- Gráfico del PIB Percapita de Venezuela

```{r}

datos_de_venezuela <- df_gapminder %>%
  filter(country == "Venezuela")

plot(datos_de_venezuela$year, 
     datos_de_venezuela$gdpPercap,
     type = "b",
     col = "red3",
     pch = 19,
     lwd = 2,
     xlab = "Año",
     ylab = "PIB per cápita (USD)",
     main = "Evolución del PIB per cápita de Venezuela")


# type, sirve para el tipo de gráfico linea y punto
# col, da el color del gráfico.
# pch, dependiendo del numero es el tipo de marcador de puntos
# lwd, el grosor de la línea.
```

## 5- DF derivadas de Gapminder

### 5.1 Países con alto PIB per cápita

```{r}

# creacion del cuartil 75
pib_p75 <- quantile(df_gapminder$gdpPercap, 0.75, na.rm = TRUE)


# creacion de la df 
df_alto_gdpPercap <- df_gapminder %>%
  group_by(country) %>%
  summarise(pib_promedio_por_continente = mean(gdpPercap, na.rm = TRUE))%>%
  filter(pib_promedio_por_continente>pib_p75)

df_alto_gdpPercap

```

Con el PIB per cápita podemos visualizar cuales son los países con un alto potencial económico, mididendo la riqueza o el desarrolo económico de estos, con esta DF, podemos ordenar la información con con los paises de mayor riqueza que forman parte del cuartil 75.

### 5.2 Crecimiento demográfico

```{r}

df_crecimiento_demografico <- df_gapminder %>%
  group_by(country) %>% 
  summarise(
    crecimiento_poblacional = (last(pop)-first(pop))/first(pop)*100
  )

df_crecimiento_demografico
```

Con esta DF podemos la información de la tasa de crecimiento poblacional expresada de forma porcentual, la cual contiene información de 142 paises

### 5.3 Relación entre la población y el PIB

```{r}

df_poblacion_pib <- df_gapminder %>%
  group_by(continent) %>%
  summarise(
    poblacion_total = sum(pop, na.rm = TRUE),
    pib_total = sum(gdpPercap*pop, na.rm = TRUE)
  )

df_poblacion_pib
```

Con esta DF podemos observar la población total que hay en cada uno de los continentes y el PIB total correspondiente.

### 5.4 Países con baja esperanza de vida

```{r}

esperanza_p25 <- quantile(df_gapminder$lifeExp, 0.25, na.rm = TRUE)

df_baja_esperanza <- df_gapminder %>%
  group_by(country) %>%
  summarise(esperanza_promedio = mean(lifeExp, na.rm = TRUE)) %>%
  filter(esperanza_promedio<esperanza_p25)

df_baja_esperanza
```

Con esta DF podemos observar los países que tienen una menor calidad de vida.

SUUUUUPPPPER BIEN. Mil Felicitaciones para ti. Me alegró mucho ver tu propuesta. Fue la última y me dejó muy contento ver tus avances. Te felicito sinceramente!!!

No tengo ninguna observación que hacer, y si la había, se me escapó
