---
title: "tarea_8"
author: "Anthony Prado"
format: html
editor: visual
date: November 19, 2024
---

## Asignación 1

```{r}
#Se nos pide Vector con países que están en el primer cuartil de la DF según el PIB
library(readxl)
library(dplyr)
ruta <- 'data_in/gapminder.xlsx'
df_gapminder <- read_excel(ruta)
library(stringr)
library(tidyverse)
#Primero cargamos todas las librerias que vamos a usar
#Luego creamos una nueva columna en el df llamada GDP

df_gapminder$GDP <- df_gapminder$pop * df_gapminder$gdpPercap

#Ahora con los datos conseguido en GDP filtramos el primer cuartil

primer_quartil_paises <- df_gapminder %>%
  group_by(country) %>%
  summarize(primer_cuartil_GDP = quantile(GDP, probs = 0.25))
view(primer_quartil_paises)

 

```

`group_by(country)` se encarga de agrupar los datos por paises

`summarize(primer_cuartil_GDP = quantile(GDP, probs = 0.25)):` aqui creamos una variable que resume la informacion que definimos despues lo primero que definimos es como se llamara en este caso `primer_cuartil_GDP` esta se vera definida por `quantile(GDP, probs=0.25)` en donde quantile le dice que estaremos trabajando con cuantile y probs=0.25 el primer cuartil (sabiendo que de estad'istica hay 4 cuartiles que representan el 25% del total cada uno)

## Asignación 2

```{r}
#Nos piden el promedio del Pib percapita de Argentina para todos los períodos disponibles
arg_gdpPercap <- df_gapminder%>%
  filter(country == "Argentina")
mean_arg_gdpPercap <- mean(arg_gdpPercap$gdpPercap)
print(mean_arg_gdpPercap)

```

Aqui podemos ver como primero filtramos que el pais trabajado sea argentina creando la variable `arg_gdpPercap`, luego a traves de ella conseguimos con la variable `mean_arg_gdpPercap` el promedio

## Asignación 3

```{r}
#Ahora nos piden  Construir lista con los siguientes elementos:
#   a) nombre países
#   b) pib promedio de todos los paises, en todos los periodos
#   por continente (son 5 valores)
country_gdpPercaps <- df_gapminder%>%
  group_by(country) %>%
  summarize(meangdpPercap = mean(gdpPercap))

print(country_gdpPercaps)
  

```

en el chunk anterior creamos la lista en donde la funcion `goup_by` se encarga de agrupar los paises mientras que `summarize` de agregar la variable `meangdpPercap`

## Asignación 4

```{r}
#en esta asignacion nos piden  Gráfico de Pib percapita de Venezuela en todos los
#períodos disponibles (usar RBase),
# colocar `labels` en los ejes. Revisar documentación de función `plot`, proponer e 
# implementar mejoras al gráfico con el argumento `type` y cualquier otro que estime 
# conveniente
venezuela <- df_gapminder[df_gapminder$country == "Venezuela", ]
graphic_venezuela <- plot(venezuela$year, venezuela$gdpPercap,
                          type = "b",
                          col = "red",
                          pch = 16,
                          xlab = "Año",
                          ylab = "PIB per capita",
                          main = "PIB per capita de Venezuela(1952-2007)")

```

Lo primero que hacemos es crear la variable `venezuela` en donde filtramos todos los datos de Venezuela, luego creamos la variable `graphic_venezuela` en donde llamamos la funcion `plot` para establecer los parametros del grafico

## Asignacion 5

```{r}
#Tenemos que crea 4 DF segun nuestro criterio

#Mi primer df sera:

mayor_gdpPercap <- df_gapminder%>%
  filter(year>2000)%>%
  arrange(desc(gdpPercap))

top_25_paises_1 <- head(mayor_gdpPercap, 25)

print(top_25_paises_1)
#con intensiones de conseguir patrones en los años 
#Mi segunda DF sera:
menor_gdpPercap <- df_gapminder%>%
  filter(year>2000)%>%
  arrange(!desc(gdpPercap))

top_25_paises <- head(menor_gdpPercap, 25)

print(top_25_paises) #esta muy presente el 2002 y el 2007 en esos years, es curioso porque
#en el 2007 comenzo la gran recesion luego de la bruja inmobiliaria en 2006

#mi tercera DF sera:

df_gdp_year_and_continent_percap <- df_gapminder%>%
  group_by(continent, year) %>%
  summarize(promedio_gdp = mean(gdpPercap, na.rm = TRUE))

print(df_gdp_year_and_continent_percap)
#para tener los datos a la mano para luego hacer un grafico de que continente tiene
#mayor GDP percap por año

#Mi cuarta y ultima DF sera:
df_pop_year_and_continent <- df_gapminder%>%
  group_by(continent, year) %>%
  summarize(promedio_pop = mean(pop, na.rm = TRUE))
  
print(df_pop_year_and_continent)

#para estudiar el crecimiento de la poblacion en cada continente 
```
