---
title: "mi_primer3_archivo.R"
author: "dalexna simoza"
format: html
editor: visual
---

#Mi calculo de la función sera económico con un planteamiento de un problema económico en mercado en competencia imperfecta.

#Problema : Dos productores de telefonia celular Sansung y Apple tienen cada uno unos costes fijos de 200.000 y unos costos marginales igual a 0,80 \$ por unidad producida. Si samsung produce 1 MM de unidades al ano y Apple 1,2 MM halle costo total de Samsung y Apple.

```{r}
#declaro mi funcion y sus variables 
calculo_costo_total<- function(costo_fijos, costo_marginal, Q_Cantidad) {
 costo_total <- costo_fijos + (costo_marginal * Q_Cantidad)
 return (costo_total)
}
```

```{r}
# Samsung
costo_fijos <- 200000
costo_marginal <- 0.80
q_cantidad <- 1000000

costo_total_samsung <- calculo_costo_total(costo_fijos, costo_marginal, q_cantidad)

print(costo_total_samsung)

```

```{r}
# Apple
costo_fijos <- 200000
costo_marginal <- 0.80
q_cantidad <- 1200000

costo_total_apple <- calculo_costo_total(costo_fijos, costo_marginal, q_cantidad)

print(costo_total_apple)
```
